【裁判字號】    90,易,25
【裁判日期】    900221
【裁判案由】    贓物
【裁判全文】
臺灣雲林地方法院刑事判決                              九十年度易字第二五號
    公  訴  人  臺灣雲林地方法院檢察署檢察官
    被      告  乙○○
右列被告因贓物案件，經檢察官提起公訴（八十九年度偵字第五０四四號），本院判
決如左：
    主  文
乙○○故買贓物，處拘役伍拾日，如易科罰金，以參佰元折算壹日。
    事  實
一、乙○○以從事廢棄物之回收為業，於民國八十九年十一月二十日在雲林縣斗六市
    ○○路一五七號前，遇見某不詳真實姓名之成年男子向其兜售車號ＸＷＡ－６２
    ８號三葉牌重型中古機車，為貪圖便宜，竟不顧該機車來源不明，極有可能係失
    竊之贓車，仍以新台幣（下同）一萬元之代價予以買受。嗣於同年月二十六日十
    時十五分許，騎乘該車行經斗六市○○路時為警攔檢查獲。
二、案經雲林縣警察局移送臺灣雲林地方法院檢察署檢察官偵查起訴。
    理  由
一、訊據被告對於前揭時地以一萬元之代價購得車號ＸＷＡ－６２８號三葉牌重型中
    古機車乙節，固坦承無隱，惟矢口否認其當時已知悉該車係贓車，辯稱向其兜售
    機車之男子姓鄭，家住高雄，前此並不認識，當時該鄭姓男子曾經出示行車執照
    ，嗣隨同前往監理站辦理過戶時，因鄭姓男子沒帶身分證，所攜帶之資料不全，
    故未辦成云云。惟查，本件車號ＸＷＡ－６２８號三葉牌重型機車係民國八十五
    年出廠，排氣量一百二十五cc之中古機車，有車及資料一紙在卷可稽。該機車係
    於八十九年六月二十三日在台中縣龍井鄉○○村○○路三巷遭竊，機車價值約三
    萬餘元等情，亦經該車車主甲○○於警訊時供述明確，足見該機車確係失竊之贓
    車，且仍有相當之價值。倘依被告所辯，其所稱之鄭姓男子當時果曾出示機車行
    車執照，則縱使嗣因資料不齊未能即時辦理過戶，該行車執照乃係有關本件機車
    來源之重要證明文件，何以竟未予以留置，俾便查考。且迄未能提出任何證據資
    料以供查證確有其所稱之鄭姓男子，其上開辯解自無從採信。又被告係以從事廢
    棄物之回收為業，為其所自承，且前於八十七年間曾經涉犯贓物罪嫌，嗣因嫌疑
    不足而經台灣彰化地方法院檢察署檢察官不起訴處分，有臺灣雲林地方法院檢察
    署刑案資料查註紀錄表一紙在卷可稽，則其對於如何合法購買中古機車，自應有
    相當之經驗與警覺，而其竟在無任何證明文件可供查證之情形下，率然向陌生人
    購買來源不明之中古機車，要難認其無故買贓物之犯罪故意。本件事證明確，被
    告犯行堪以認定。
二、核被告所為係犯刑法第三百四十九條第二項之故買贓物罪。爰審酌被告犯罪之動
    機、目的、手段、品行，所受之刺激、智識程度、所生之危害及犯罪後之態度等
    一切情狀，量處如主文所示之刑，並諭知易科罰金之折算標準，以資懲儆。
據上論斷，應依刑事訴訟法第二百九十九條第一項前段，刑法第三百四十九條第二項
、第二條第一項前段、修正後刑法第四十一條第一項，罰金罰鍰提高標準條例第一條
前段、第二條前段，判決如主文。
本案經檢察官林豐正到庭執行職務
中      華      民      國      九十    年      二      月    二十一    日
                                      臺灣雲林地方法院刑事第一庭
法  官
（得於十日內上訴）


司法院資訊處製作；財團法人民間司法改革基金會備份。
